臺灣高雄地方法院刑事判決　　　　　　　 94年度易字第492號
公　訴　人　臺灣高雄地方法院檢察署檢察官
被　　　告　丁○○　男　31歲.
上列被告因竊盜案件，經檢察官提起公訴（94年度偵字第3806）
，，嗣因被告就被訴事實為有罪之陳述，經本院告知簡式審判程
序意旨，並聽取公訴人及被告之意見後，本院合議庭裁定由受命
法官獨任依簡式審判程序審理，判決如下：
    主  文
丁○○連續攜帶兇器竊盜，處有期徒刑柒月，扣案之Ｔ型扳手壹
支沒收之。
    事  實
一、丁○○意圖為自己不法之所有，基於竊盜之概括犯意，連續
    為下列竊盜之犯行：
    (一)於民國94年1 月24日12時許，在高雄市○○區○○街73號
      前，因見丙○○所有車牌號碼XTK －468 號重型機車1 輛
      停放於該處，且錀匙仍插於電門鎖上而未取下，認有機可
      乘，乃以該錀匙啟動引擎而竊取之，得手後供己騎乘之用
      。
    (二)於94年2 月3 日16時50分許，在高雄縣仁武鄉○○街150
      號前，攜帶其所有客觀上足對人之生命、身體、安全構成
      威脅，具有危險性之兇器Ｔ型板手1 支，撬開乙○○所有
      車牌號碼UK－7583號自用小貨車之車門（毀損部分，未據
      告訴），進入該車竊取車內之電鑽1 支，得手後正欲離開
      之際，適為巡邏員警發現，上前追捕，嗣於同日17時許，
      在高雄縣鳥松鄉○○路與育善一街口，為警逮捕，並扣得
      丁○○所有供其竊盜所用之上開Ｔ型扳手1 支。
二、案經高雄縣政府警察局刑事警察大隊報請臺灣高雄地方法院
    檢察署檢察官偵查起訴。
    理  由
一、按除被告所犯為死刑、無期徒刑、最輕本刑為3 年以上有期
    徒刑之罪或高等法院管轄第一審案件者外，於法院行準備程
    序進行中，被告先就被訴事實為有罪之陳述時，審判長得告
    知被告簡式審判程序之旨，並聽取當事人、代理人、辯護人
    及輔佐人之意見後，裁定進行簡式審判程序；且受命法官行
    準備程序，與法院或審判長有同一之權限；又簡式審判程序
    之證據調查，不受刑事訴訟法第159 條第1 項、第161 條之
    2 、第161 條之3 、第163 條之1 及第164 條至第170 條規
    定之限制，刑事訴訟法第273 條之1 第1 項、第279 條第2
    項前段、第273 條之2 分別定有明文。查被告丁○○所為係
    犯死刑、無期徒刑、最輕本刑為3 年以上有期徒刑以外之罪
    ，其於準備程序中就前開被訴事實為有罪之陳述，經受命法
    官告知簡式審判程序之旨，並聽取公訴人、被告之意見後，
    本院認為適宜由受命法官獨任進行簡式審判程序，依刑事訴
    訟法第273 條之1 第1 項規定，裁定由受命法官獨任進行審
    判程序，合先敘明。
二、訊據被告對於上揭時日，竊取上開機車及電鑽之事實供認不
    諱，核與證人丙○○、乙○○於警詢中證述之情節相符（參
    見警卷第14頁至第15頁、第20頁至第21頁），有車輛竊盜車
    牌失竊個別查詢報表－查詢車輛認可資料、車輛協尋車牌遺
    失（尋獲）通報單各1 份、贓物認領收據3 份、照片4 幀在
    卷可按（參見警卷第16頁至第19頁、第22頁至第24頁），上
    述Ｔ型扳手1 支扣案足稽。足認被告前揭自白，核與事實相
    符，堪予採信。本件事證明確，被告犯行洵堪認定。
三、按刑法第321 條第1 項第3 款之攜帶兇器竊盜罪，係以行為
    人攜帶兇器竊盜為其加重條件，此所謂兇器，其種類並無限
    制，凡客觀上足對人之生命、身體、安全構成威脅，具有危
    險性之兇器均屬之，且祇須行竊時攜帶此種具有危險性之兇
    器為已足，並不以攜帶之初有行兇之意圖為必要（最高法院
    79年臺上字第5253號判例可資參照）。查扣案之Ｔ型扳手1
    支，長16.7公分，金屬材質，尖端銳利，客觀上足以對人之
    生命、身體、安全構成威脅，業經本院當庭勘驗屬實，有筆
    錄1 份在卷可按（參見本院卷第52頁），應屬具有危險性之
    兇器無疑。本件被告於事實欄一、(一)所示之犯行，核係犯刑
    法第320 條第1 項之竊盜罪，被告於事實欄一、(二)所示之犯
    行，核係犯刑法第321 條第1 項第3 款之攜帶兇器竊盜罪。
    被告上述竊盜及攜帶兇器竊盜犯行，時間緊接，犯罪構成要
    件相同，顯係基於概括犯意反覆為之，應依連續犯之規定論
    以一罪，並依法加重其刑。至起訴書雖記載被告於94年1 月
    24日12時許，在高雄市○○區○○路某處，竊取上開機車，
    惟公訴檢察官於本院準備程序中業將犯罪事實更正為如事實
    欄一、(一)所載（參見本院94年4 月15日準備程序筆錄，本院
    卷第21頁），本院自應依更正後之犯罪事實進行審理。另被
    告係於94年2 月3 日16時50分許，在高雄縣仁武鄉○○街
    150 號前，以前述方式，竊取上開電鑽1 支，適為巡邏員警
    發現，上前追捕，嗣於同日17時許，在高雄縣鳥松鄉○○路
    與育善一街口，為警逮捕，起訴書記載被告於94年2 月3 日
    17時許，在高雄縣鳥松鄉○○路與育善一街口，竊取前述電
    鑽，尚有未洽，併此敘明。爰審酌被告犯罪之手段、竊取財
    物之價值，及犯罪態度良好等一切情狀，量處如主文所示之
    刑，並諭知易科罰金之折算標準。至扣案之上開Ｔ型扳手一
    支，為被告所有供本件竊盜犯罪所用之物，業據被告於警詢
    及本院審判中供明在卷（參見警卷第2 頁、本院卷第53頁、
    第54頁），應依刑法第38條第1 項第2 款規定宣告沒收。
據上論斷，應依刑事訴訟法第273 條之1 第1 項、第299 條第1
項前段，刑法第56條、第321 條第1 項第3 款、第38條第1 項第
2 款，判決如主文。
本案經檢察官甲○○到庭執行職務。
中　　華　　民　　國　　94　　年　　5 　　月　　31　　日
                  刑事第十二庭  法　官  伍逸康
以上正本證明與原本無異。
如不服本判決，應於收受送達後10日內向本院提出上訴書狀。
（須附繕本）
中　　華　　民　　國　　94　　年　　6 　　月　　6 　　日
　　　　　　　　　　　　　　    書記官  蘇  豫
附錄本案論罪科刑法條全文：
中華民國刑法第321條
犯竊盜罪而有左列情形之1 者，處6 月以上、5 年以下有期徒刑
：
1 於夜間侵入住宅或有人居住之建築物、船艦或隱匿其內而犯之
  者。
2 毀越門扇、牆垣或其他安全設備而犯之者。
3 攜帶兇器而犯之者。
4 結夥三人以上而犯之者。
5 乘火災、水災或其他災害之際而犯之者。
6 在車站或埠頭而犯之者。
前項之未遂犯罰之。
